cs: Dům a zahrada > Kuchyně a jídelny > Uskladnění potravin – příslušenství: Štítky na potraviny a nápoje; Držáky na kuchyňské fólie; Pohlcovače kyslíku; Uzávěry na sáčky
sv: Hem och trädgård > Kök och matsal > Tillbehör till matförvaring: Etiketter för mat och dryck; Plastfoliehållare; Syreabsorberare; Twist ties och påsklämmor
es: Casa y jardín > Cocina y comedor > Accesorios para el almacenamiento de comida: Etiquetas para alimentos y bebidas; Dispensadores de film plástico; Absorbentes de oxígeno; Pinzas para bolsas y ataduras de alambre
hr-HR: Dom i vrt > Kuhinja i blagovaonica > Pribor za skladištenje hrane: Oznake za hranu i pića; Dozatori folije za hranu; Sredstva za apsorpciju kisika; Vezice i kopče za vrećice
en: Home & Garden > Kitchen & Dining > Food Storage Accessories: Food & Beverage Labels; Food Wrap Dispensers; Oxygen Absorbers; Twist Ties & Bag Clips
bg-BG: Дом и градина > Кухня и трапезария > Аксесоари за съхранение на храна: Етикети за храни и напитки; Диспенсъри на опаковки за храна; Пакети за абсорбиране на кислород; Телчета и щипки за торбички
nb: Hjem og hage > Kjøkken og spiserom > Tilbehør til matlagring: Mat- og drikkeetiketter; Dispensere for mattrekk; Oksygenabsorbere; Poselukkere og -klyper
pt-PT: Casa e jardim > Cozinha e refeições > Acessórios de armazenamento de alimentos: Rótulos para comida e bebida; Dispensadores de invólucros para alimentos; Saquetas absorventes de humidade; Atilhos e molas para sacos
fr: Maison et jardin > Arts de la table et arts culinaires > Accessoires de stockage alimentaire: Étiquettes pour aliments et boissons; Distributeurs de film alimentaire; Absorbeurs d’oxygène; Attaches et pinces à sac
ro-RO: Casă și grădină > Bucătărie și sufragerie > Accesorii pentru depozitarea alimentelor: Etichete pentru alimente și băuturi; Dozatoare pentru ambalaje pentru alimente; Dispozitive de vidare; Legături și cleme pentru pungi
zh-CN: 家居与园艺 > 厨房/餐厅 > 食品贮存配件: 食品与饮料标签; 保鲜膜包装机; 脱氧剂; 扎口带/密封夹
lt-LT: Namai ir sodas > Virtuvė ir valgomasis > Maisto saugojimo priedai: Maisto ir gėrimų etiketės; Maisto vyniojimo priemonių dalytuvai; Deguonies sugėrikliai; Užsukami raišteliai ir maišelių spaustukai
pl: Dom i ogród > Kuchnia i jadalnia > Akcesoria do przechowywania żywności: Etykiety na żywność i napoje; Podajniki do folii spożywczej; Pochłaniacze tlenu; Druciki w osłonce i klipsy do torebek
fi: Koti ja puutarha > Keittiö ja ruokailu > Ruuan säilytystarvikkeet: Ruoka- ja juomaetiketit; Ruokakelmuautomaatit; Kosteudenpoistopussit; Pussinsulkijat
sk-SK: Dom a záhrada > Kuchyňa a jedáleň > Príslušenstvo na skladovanie potravín: Štítky na potraviny a nápoje; Odvíjače potravinových fólií; Absorpčné sáčky; Sťahovacie pásky a klipy na vrecká
vi: Nhà và vườn > Phòng bếp và phòng ăn > Phụ kiện đồ đựng thực phẩm: Nhãn thực phẩm và đồ uống; Hộp màng bọc thực phẩm; Thiết bị hút oxy; Dây buộc xoắn và kẹp túi
it: Casa e giardino > Cucina e pranzo > Accessori per la conservazione di alimenti: Etichette per cibo e bevande; Dispenser per pellicola alimentare; Assorbitori di ossigeno; Nastri metallici e mollette fermasacchetti
th: บ้านและสวน > ห้องครัวและการรับประทานอาหาร > อุปกรณ์จัดเก็บอาหาร: ป้ายอาหารและเครื่องดื่ม; เครื่องติดฟิล์มถนอมอาหาร; สารดูดซับออกซิเจน; ลวดมัดและคลิปสำหรับถุง
da: Hjem og have > Køkken og spisestue > Madopbevaring – tilbehør: Etiketter til mad og drikke; Beholdere til køkkenfilm; Iltabsorbering; Poselukkere
ru: Дом и сад > Кухня и сервировка стола > Аксессуары для хранения продуктов: Этикетки для продуктов и напитков; Диспенсеры для пищевой пленки, фольги и бумаги; Поглотители кислорода; Проволочные фиксаторы и зажимы для пакетов
ja: ホーム・ガーデン > キッチン・ダイニング > 食品保存用品: 食品ラベル、飲料ラベル; ラップ用ディスペンサー; 脱酸素剤; ビニタイ・袋止めクリップ
tr: Ev ve Bahçe > Mutfak ve Yemek > Yiyecek Saklama Aksesuarları: Yiyecek ve İçeçek Etiketleri; Streç Film Dispanseri; Oksijen Emiciler; Torba Bağları ve Klipsleri
pt-BR: Casa e jardim > Produtos de cozinha e aparelhos de jantar > Acessórios para armazenamento de alimentos: Rótulos de alimentos e bebidas; Porta-rolo; Absorvedores de oxigênio; Laços e prendedores de sacos
ko: 가정/원예 용품 > 주방/식탁 > 식품 보관용 부대용품: 식음료 라벨; 랩 디스펜서; 산소흡수제; 보관용 끈/집게
sl-SI: Dom in vrt > Kuhinja in jedilnica > Dodatki za shranjevanje živil: Etikete za hrano in pijačo; Dozirniki za živilsko folijo; Absorberji kisika; Vezice in sponke za vrečke
nl: Huis en tuin > Keuken en eetkamer > Accessoires voor het opslaan van voedsel: Voedsel- en dranketiketten; Foliedispensers; Zuurstofabsorbeerders; Sluitstrips
el: Σπίτι & κήπος > Κουζίνα & τραπεζαρία > Αξεσουάρ αποθήκευσης τροφίμων: Ετικέτες τροφίμων & ποτών; Διανεμητές περιτυλίγματος τροφίμων; Απορροφητές οξυγόνου; Συρμάτινες ταινίες & κλιπ τσαντών
hu: Otthon és kert > Konyha és étkező > Élelmiszertároló-kiegészítők: Étel- és italcímkék; Ételcsomagoló-adagolók; Oxigénelnyelők; Csavaródrótok és zacskócsipeszek
zh-TW: 居家和庭園 > 廚房與餐廳 > 食物保存相關配件: 食物/飲料標籤; 保鮮膜盒; 脫氧劑; 魔帶和袋夾
de: Heim & Garten > Küche & Esszimmer > Essensaufbewahrung - Zubehör: Etiketten für Lebensmittel und Getränke; Spender für Frischhaltefolie; Sauerstoffabsorber; Verschlussstreifen & Verschlussclips